【裁判字號】    99,易,2391
【裁判日期】    991020
【裁判案由】    竊盜
【裁判全文】
臺灣臺中地方法院刑事判決              99年度易字第2391號
公  訴  人  臺灣臺中地方法院檢察署檢察官
被      告  乙○○
上列被告因竊盜案件，經檢察官提起公訴（99年度偵字第8679號
），本院判決如下：
    主    文
乙○○踰越安全設備於夜間侵入住宅竊盜，累犯，處有期徒刑柒
月。
    犯罪事實
一、乙○○前因詐欺罪，經本院於民國97年8月19日以97年度訴
    字第2419號判處有期徒刑8月，經臺灣高等法院臺中分院於
    97年12月31日以97年度上訴字第2469號判決駁回上訴確定；
    於98年7月24日入監執行，甫於98年7月24日因縮短刑期執行
    完畢。
二、乙○○猶不知悔改，竟基於行竊他人財物之犯意，意圖為自
    己不法之所有，於98年12月6日凌晨0時29分許之夜間時分，
    前往臺中市○區○○路470巷7號3樓之9甲○○租屋處，未經
    甲○○之同意或授權，利用甲○○租屋處窗戶未上鎖之機會
    ，未經甲○○之同意或授權，以踰越屬於安全設備之窗戶之
    方式，擅自侵入甲○○租屋處內，徒手行竊甲○○所有之戒
    指1只（價值約新臺幣〈下同〉10,000元）、鑽戒1只（價值
    約25,000元）、現金5,000元等財物得手。嗣於98年12月6日
    凌晨4時50分許，甲○○下班返家後，發現租屋處遭竊，立
    即報警處理，經警現場勘查發現甲○○租屋處窗戶玻璃上所
    採集之指紋，經比對結果，與乙○○之指紋相符，並經調閱
    甲○○租屋處之電梯監視錄影畫面，確認黃杉所有於前開時
    間前往甲○○租屋處，因而查悉上情。
三、案經臺中市警察局第一分局報告臺灣臺中地方法院檢察署檢
    察官偵查起訴。
    理    由
一、訊據被告乙○○對於前揭時地，進入告訴人甲○○租屋處之
    情，固不否認，惟矢口否認有何踰越安全設備於夜間侵入住
    宅竊盜之犯行，辯稱：案發當天伊事先有撥打電話予伊前女
    友丙○○，丙○○當時係與告訴人甲○○交往並同住在該處
    ，伊係事先徵得告訴人甲○○女友丙○○之同意並交付鑰匙
    ，伊才會於渠等不在家之際，以鑰匙開啟大門進入該處，並
    非攀爬窗戶進入，且伊僅係進入取回伊留在該處之手機、衣
    服、光碟、藥物等物品，並未竊取告訴人甲○○之任何財物
    ，又該處原係丙○○所承租，伊曾在該處住了二個多月，該
    處有一個櫃子都係伊在使用云云。經查：
（一）依據告訴人甲○○於本院審理中到庭證稱：伊於98年12月
      6日凌晨4、5時許，下班回家，開門進入屋內，就發現窗
      戶的門簾在飄，有風吹進來，住處地板上有鞋印，平日伊
      出門窗戶都會關上，但並未上鎖，伊去查看櫃子有無東西
      不見，結果發現少了戒指2只及現金5,000元，就馬上打電
      話報警等語（參照本院卷第52頁反面），而告訴人甲○○
      租屋處抽屜確實有遭人打開翻動之痕跡，此有臺中市警察
      局第一分局刑案現場採證照相片5張（參照警卷第24至26
      頁）在卷可按；佐以，臺中市警察局第一分局民權派出所
      員警據報後，調閱告訴人甲○○租屋處電梯內之監視錄影
      畫面勘查結果，確認被告有於98年12月6日凌晨0時29分許
      之夜間時分，前往告訴人甲○○租屋處，此有臺中市警察
      局第一分局刑案現場勘查紀錄表1份（參照警卷第9頁）、
      臺中市警察局第一分局民權派出所竊盜案件監視器調閱一
      覽表1份（參照警卷第10頁）、監視錄影畫面翻拍照片1張
      （參照警卷第11頁）在卷為憑，而被告亦坦承確實有於前
      開時間進入告訴人甲○○租屋處，因此，告訴人甲○○租
      屋處遭竊財物之事，即應為被告於98年12月6日凌晨0時29
      分許之夜間時分所為，應堪認定。
（二）又依據告訴人甲○○於本院審理中到庭證稱：伊租屋處之
      門窗並未遭到破壞，因為伊進門時大門還是有上鎖，窗戶
      的紗窗掉了一半，但伊出門時紗窗還是好好的；從伊租屋
      處窗戶外面的分離式冷氣主機上面有一個腳印，由窗戶進
      到室內的地板處還有一個腳印、，之後腳印就延續到房間
      ，大門處沒有發現腳印，伊租屋處電梯打開之後，各戶有
      一個ㄇ字型的建築，所以由2樓走道處攀爬窗戶可以到達2
      樓外推的陽台，因為3樓沒有陽台，所以2樓會有一塊突出
      的陽台，2樓與3樓間有白色的欄杆，被告有可能是由該處
      攀爬上3樓之後，踩踏伊租屋處的分離式冷氣主機再進入
      室內，先前被告即曾以此方式，在伊與丙○○睡覺時進入
      過一次等語（參照本院卷第52頁反面至第53頁正面）；衡
      以，證人即現場採證之警員江英進於本院審理中證稱：案
      發現場不是很混亂，因為被害人甲○○說門鎖沒有被破壞
      ，但是窗戶不是原來的樣子，所以我們就針對窗戶、室內
      的抽屜採證，在窗戶處有採獲2枚指紋，櫃子處也有採獲2
      枚指紋，其他就沒有採獲到指紋，窗戶玻璃表面內側有2
      枚與被告的指紋相符，被害人甲○○說有鞋印，但我們以
      科學儀器照不出來，因為特徵點不夠，主要是室內地板太
      光滑，室外冷氣主機上的鞋印有拍照，但是肉眼看來特徵
      點也不夠，所以沒有科學儀器再去照，現場沒有被翻得很
      亂，但是可以看得出來有被動過，因為抽屜有被打開，紗
      窗沒有特別留意到，門鎖沒有被破壞的痕跡，檢測過也沒
      有指紋，確定門鎖上面沒有指紋等語（參照本院卷第54頁
      正、反面），並有臺中市警察局第一分局刑案現場採證相
      片17張（參照警卷第23至31頁）在卷為憑；佐以，證人江
      英進警員於告訴人甲○○租屋處之窗戶玻璃表面內側所採
      集之指紋2枚，經比對結果，與被告之指紋卡相符，確認
      係屬被告之情，亦有內政部警政署刑事警察局99年1月7日
      刑紋字第0990002596號鑑驗書（參照警卷第20至22頁）在
      卷可稽，由此可知，被告於案發當天係利用告訴人甲○○
      租屋處之窗戶未上鎖之機會，擅自踰越窗戶進入室內行竊
      財物，非若被告所稱係以鑰匙開啟門鎖進入。
（三）再者，依據證人丙○○於偵查中係證稱：因為英才路的租
      屋處係甲○○租的，伊與甲○○兩個人住在一起，伊不可
      能同意讓被告進來，伊沒有給過被告鑰匙，被告到伊住處
      那天，伊在上班，伊不知道等語（參照偵查卷第29、30、
      31頁），而於本院審理中則證稱：案發當天伊去上班喝很
      多酒，忘記是否有將租屋處鑰匙交予被告進入之事，被告
      在告訴人甲○○報案後2、3天有將租屋處鑰匙交還給伊，
      於偵查中到庭作證時，因為尚未與甲○○分手，才會說從
      未交鑰匙給被告過，但伊沒有同意被告任何時候進入租屋
      處，伊只有同意被告在甲○○去上班不在家而伊在家時，
      才可以來看伊等語（參照本院卷第55頁反面至第56頁正面
      ），證人丙○○針對有無交付租屋處鑰匙予被告之情，雖
      前後翻異，然其明確證稱被告必須在其在家時才能持鑰匙
      進入之情，可見證人丙○○並未授權被告得以任何進出該
      租屋處；且證人丙○○於本院審理中明確證稱：被告於98
      年12月6日快要接近凌晨時，確實有撥打電話予伊，但因
      伊上班不能接聽電話，所以沒有接到，伊係到隔天酒醒之
      後，看到手機未接來電才知道被告有打電話，當天伊酒醉
      ，且根本沒有接到被告電話，不可能同意被告進入等語（
      參照本院卷第55頁反面、第56頁反面），由此可見案發當
      天被告並未事先徵得證人丙○○之同意或授權，即擅自侵
      入告訴人甲○○之租屋處，被告辯稱係經丙○○交付鑰匙
      授權進入云云，顯與證人丙○○證述內容不符，要難採信
      。
（四）至於，被告辯稱：該處先前係由丙○○所承租，伊曾經在
      告訴人甲○○租屋處住過二個月，該處並有一個櫃子係伊
      使用云云，業據告訴人甲○○及證人丙○○於本院審理中
      均證稱：該租屋處係甲○○所承租，並非丙○○承租，被
      告從未在該處住過等語（參照本院卷第53頁、第54頁反面
      、第55頁正、反面），且該處既係由告訴人甲○○所承租
      ，而當時告訴人甲○○與證人丙○○正在交往並同居中，
      如何可能容任身為丙○○前男友之被告居住該處並占用租
      屋處內之櫃子擺放其個人物品？可見被告所辯，既與現有
      事證不符，亦不合情理。又被告辯稱：當日進入該處係為
      取回個人之手機、衣服、光碟、藥物等東西云云，惟據告
      訴人甲○○於本院審理中證稱：租屋處內僅有伊與丙○○
      之東西，不可能有被告之東西等語（參照本院卷第53頁反
      面），及證人丙○○於本院審理中證稱：被告有一次去該
      處找伊時，忘記帶走新買的音樂光碟片，伊將該光碟片放
      在椅子下面，事後被告也沒有拿走，除此之外，被告沒有
      放置其他東西在那裡等語（參照本院卷第54頁反面至第55
      頁正面），可見被告辯稱案發當天係為取回其個人所有之
      手機、衣服、藥物等物品，顯然不實，而被告實際所遺留
      之音樂光碟，亦無刻意費事於三更半夜擅自進入告訴人甲○○租屋處取回之理，則被告無故於三更半夜進入告訴人
      甲○○租屋處，自係為行竊財物而來。
（五）綜上所述，被告於夜間時分，踰越告訴人甲○○租屋處之
      窗戶，擅自侵入告訴人甲○○租屋處，行竊財物得手等情
      ，應堪認定。被告所辯，既與現有事證不符，亦有悖於常
      情，顯係事後卸責之詞，要難採信。本件事證已臻明確，
      被告犯行，洵堪認定。
二、核被告所為，係犯刑法第321條第1項第1款、第2款之加重竊
    盜罪。查：被告前因詐欺罪，經本院於97年8月19日以97年
    度訴字第2419號判處有期徒刑8月，經臺灣高等法院臺中分
    院於97年12月31日以97年度上訴字第2469號判決駁回上訴確
    定；於98年7月24日入監執行，甫於98年7月24日因縮短刑期
    執行完畢等情，此有臺灣高等法院被告前案紀錄表1份在卷
    為憑，被告前受有期徒刑之執行完畢後，5年以內故意再犯
    本件有期徒刑以上之罪，為累犯，應依刑法第47條第1項之
    規定，加重其刑。爰審酌被告未經告訴人甲○○之同意或授
    權，於夜間時分以攀爬窗戶之方式，擅自侵入告訴人甲○○
    與其前女友丙○○之租屋處，行竊財物，其行誠屬可議，且
    被告於犯罪後，猶飾詞狡辯，否認犯行，迄未與告訴人甲○○達成和解，賠償損害，以徵得諒解，犯後態度不佳，考量
    被告行竊財物之價值非鉅，惟其利用告訴人甲○○租屋處窗
    戶未上鎖之機會，入內行竊財物之闖空門手段，足以造成告
    訴人甲○○居家安寧之危害等一切情狀，量處如主文所示之
    刑，以示懲儆。
據上論斷，應依刑事訴訟法第299條第1項前段，刑法第321條第1
項第1款、第2款、第47條第1項，判決如主文。
中    華    民    國    99    年    10    月    20    日
                  刑事第七庭    法  官  巫淑芳
以上正本證明與原本無異。
如不服本判決應於收受判決後10日內向本院提出上訴書狀，並應
敘述具體理由；其未敘述上訴理由者，應於上訴期間屆滿後20日
內向本院補提理由書（均須按他造當事人之人數附繕本）「切勿
逕送上級法院」。
                                書記官  莊金屏
中    華    民    國    99    年    10    月    20    日
附錄論罪科刑法條：
中華民國刑法第321條：
犯竊盜罪而有左列情形之一者，處6月以上、5年以下有期徒刑：
一、於夜間侵入住宅或有人居住之建築物、船艦或隱匿其內而犯
    之者。
二、毀越門扇、牆垣或其他安全設備而犯之者。
三、攜帶兇器而犯之者。
四、結夥三人以上而犯之者。
五、乘火災、水災或其他災害之際而犯之者。
六、在車站或埠頭而犯之者。
前項之未遂犯罰之。

司法院資訊處製作；財團法人民間司法改革基金會備份。
